臺灣臺北地方法院刑事裁定
111年度審簡上字第193號
上  訴  人  臺灣臺北地方檢察署檢察官
被      告  葉穰淇




選任辯護人  張凱翔律師
上列被告因詐欺等案件，本院於中華民國111年10月24日所為之
判決之原本及其正本有誤寫，應裁定更正如下：
    主  文
原判決之原本及其正本事實欄「一、葉穰淇自民國110年8月8日某
時加入真實姓名年籍不詳LINE暱稱「王宜宣」、「林俊凱」及綽
號「林專員」所屬3人以上所組成、具有持續性及牟利性之有結構
性詐騙集團犯罪組織，共同意圖為自己不法所有，基於三人以上
共同犯詐欺取財、洗錢及參與組織之犯意聯絡，擔任提供金融機構
帳戶及取款車手之工作，於同年8月9日將個人名下國泰世華商業銀
行西門分行帳號000000000000號帳戶(下稱本案帳戶)提供給「王
宜宣」使用，嗣該詐騙集團取得本案帳戶後，即由該集團不詳成
員於同年月9日13時30分許致電金惠光，佯裝為其親友並以LINE
暱稱「惜福」帳號與金惠光加為好友，向金惠光借款急用，致金
惠光陷於錯誤，於翌(10)日11時13分許，臨櫃存入現金新臺幣（
下同）35萬元至本案帳戶，再由葉穰淇於同日11時44分許，在臺
北市○○區○○路000號國泰世華銀行萬華分行，臨櫃自本案帳戶提
領現金32萬元，再於同日11時47分許，在上址提款機，自本案帳
戶提領現金3萬元。葉穰淇再依「林俊凱」指示，於同日11時57
分許，將提領之現金35萬元在臺北市○○區○○路000巷00弄00號前
，交給「林專員」。嗣金惠光察覺有異，報警處理，經警調閱相
關自動櫃員機監視器錄影畫面比對追查後，始循線查悉上情。二
、葉穰淇於民國110年8月8日起，加入真實姓名年籍不詳LINE暱稱
「王宜宣」、「林俊凱」及綽號「林專員」所屬3人以上所組成、
具有持續性及牟利性之有結構性詐騙集團犯罪組織（下稱本案詐
欺集團，就所涉違反組織犯罪防制條例部分，業經本署前案起訴
），擔任提領被害人遭詐騙所匯入款項之車手工作，並與本案詐
欺集團成員共同意圖為自己不法之所有，基於三人以上共同為詐
欺取財及洗錢之犯意聯絡，先由葉穰淇提供其所申辦之永豐銀行
帳號000-00000000000000號帳戶（下稱本案帳戶）予「王宜宣」
使用後，再由其餘不詳成員，以如附表一所示之方式，對梁金蓮
、孔繁珍施用詐術，致渠等陷於錯誤，而將如附表一所示款項匯
入本案帳戶內，復由葉穰淇於如附表二所示時間，在臺北市○○區
○○街00號1樓永豐銀行雙園分行陸續提領如附表二所示之款項，待
款項提領完畢後，葉穰淇再依「林俊凱」之指示，在指定之地點
交付予受指示前來收取贓款之「林專員」。嗣梁金蓮、孔繁珍發覺
受騙後報警處理，經警循線查悉上情。三、」應更正為「一、葉
穰淇明知金融機構帳戶為個人信用之重要表徵，任何人皆可自行
前往金融機構申請開立帳戶，並無特別之窒礙，且可預見將自己
之帳戶提供不熟悉之人匯入款項，該人可能以自己帳戶作為收受
詐欺贓款使用，並產生遮斷資金流動軌跡而逃避國家追訴處罰之
洗錢效果，於民國110年8月9日將個人名下國泰世華商業銀行西門
分行帳號000000000000號帳戶及永豐銀行帳號000-000000000000
00號帳戶(下稱本案帳戶)提供給「王宜宣」使用，嗣「王宜宣」
、「林俊凱」及綽號「林專員」所屬3人以上所組成、具有持續性
及牟利性之有結構性詐騙集團犯罪組織取得本案帳戶後，即由該
集團不詳成員於同年月9日13時30分許致電金惠光，佯裝為其親
友並以LINE暱稱「惜福」帳號與金惠光加為好友，向金惠光借款
急用，致金惠光陷於錯誤，於翌(10)日11時13分許，臨櫃存入現
金新臺幣（下同）35萬元至上開國泰世華銀行帳戶本案帳戶；另
於110年8月10日上午11時許，佯稱為梁金蓮之親家母，稱亟需用
錢，致梁金蓮陷於錯誤，而依指示匯款至上開永豐銀行帳戶；於
110年8月10日上午11時50分許，佯稱為孔繁珍之弟妹，稱亟需用
錢，致孔繁珍陷於錯誤，依指示匯款至上開永豐銀行帳戶。再由
葉穰淇於同日11時44分許、12時13分許、12時16分許，在臺北市
○○區○○路000號國泰世華銀行萬華分行，臨櫃自本案帳戶提領現
金32萬元，再於同日11時47分許，在上址提款機，自本案帳戶提
領現金3萬元，另在臺北市○○區○○街00號1樓永豐銀行雙園分行陸
續提領60萬元、9萬元。葉穰淇再依「林俊凱」指示，將提領之金
額在指定地點交給「林專員」。嗣金惠光、梁金蓮、孔繁珍察覺
有異，報警處理，經警調閱相關自動櫃員機監視器錄影畫面比對
追查後，始循線查悉上情。二、」
    理  由
一、按判決如有誤寫、誤算或其他類此之顯然錯誤者，法院得隨
    時或依聲請以裁定更正之，民事訴訟法第232條第1項定有明
    文，而此規定於裁定亦準用之，民事訴訟法第239條亦有明
    文。次按刑事判決如有誤寫、誤算或其他類此之顯然錯誤，
    得參照民事訴訟法第232條由原審法院本於職權或依聲請以
    裁定更正之（參照大法官釋字第43號解釋）。又裁判除本法
    規定應以判決行之者外，以裁定行之，刑事訴訟法第220條
    亦定有明文。是裁定如有誤寫、誤算或其他類此之顯然錯誤
    者，依同一法理，應可類推參照上揭規定，由原審法院本於
    職權或依聲請以裁定更正之。
二、本件原裁定有如主文所示之誤載，惟不影響全案情節與判決
    本旨，應依前開說明，裁定更正如主文所示。
三、依刑事訴訟法第220條，裁定如主文。　　
中　　華　　民　　國　　111 　年　　11 　　月　　17 　日
        　　　　 刑事第二十庭  審判長法　官　洪英花
　　　　　　　　                      
　　　　　　　　                     法  官  宋恩同
　　　　　　　　 
　　　　　　　　                     法  官  賴鵬年
以上正本證明與原本無異。
如不服本裁定應於送達後5日內向本院提出抗告狀。
因疫情而遲誤不變期間，得向法院聲請回復原狀。
                   　　　　          書記官　洪啟瑞
中　　華　　民　　國　　111 　年　　11 　　月　　18 　日